臺灣屏東地方法院民事裁定            100年度家聲字第221號
聲  請  人  廖洪榮
相  對  人  楊幼
上列當事人間聲請裁定認可離婚確定裁判事件，本院裁定如下：
    主  文
福建省寧德巿蕉城區人民法院（2009）蕉民初字第910 號民事判
決書（西元2009年12月15日生效）應予認可。
聲請費用新臺幣壹仟元由相對人負擔。
    理  由
一、按在大陸地區作成之民事確定裁判，不違背臺灣地區公共秩
    序或善良風俗者，得聲請法院裁定認可，臺灣地區與大陸地
    區人民關係條例第74條第1 項定有明文。
二、本件聲請意旨略以：聲請人廖洪榮與相對人楊幼原係夫妻，
    因感情破裂，業經福建省寧德巿蕉城區人民法院（2009）蕉
    民初字第910 號民事判決准許兩造離婚確定，並經財團法人
    海峽交流基金會驗證屬實，為此聲請本院認可該確定判決書
    等語，並提出大陸地區福建省寧德巿三都澳公證處（2011）
    閩寧證字第2979、2980號公證書、福建省寧德巿蕉城區人民
    法院（2009）蕉民初字第910 號民事判決書暨證明書、財團
    法人海峽交流基金會（100 ）南核字第100814、100815號證
    明等件為證。
三、經查，聲請人之主張，業據提出大陸地區福建省寧德巿三都
    澳公證處公證處（2011）閩寧證字第2979、2980號公證書、
    福建省寧德巿蕉城區人民法院（2009）蕉民初字第910 號民
    事判決書暨證明書、財團法人海峽交流基金會（100 ）南核
    字第100814、100815號證明等件為證，堪信為真實。上開判
    決係就聲請人與相對人間之離婚事件所為之裁判，由大陸地
    區福建省寧德巿蕉城區人民法院管轄審理，並未違背臺灣地
    區有關離婚事件專屬管轄之規定。判決內容以：原告楊幼
    （即本案相對人）、被告廖洪榮（即本案聲請人）經人介紹
    於2002年4 月2 日登記結婚，同年7 月3 日赴台探親，由於
    缺乏了解，草率結婚，婚後性格各異，沒有共同語言，常因
    瑣事爭執，在台生活期間，無法建立夫妻感情，原告於2004
    年10月5 日返回大陸，至今雙方均無電話或書信往來，分居
    已達四年之久，夫妻關係名存實亡，夫妻感情完全破裂。因
    此，原告訴至法院請求依法判准原、被告離婚。婚姻關係存
    續期間無財產糾紛，未生育子女。綜上事實，本院認為：現
    原、被告依法登記結婚，其婚姻關係合法有效，由於原、被
    告婚前缺乏了解、草率結婚，婚後無法共同生活，根據最高
    人民法院相關司法解釋的規定，可視為夫妻感情已破裂，原
    告訴請離婚，依法應予准許。被告廖洪榮經本院合法傳喚無
    正當理由未到庭參加訴訟，予以缺席判決。按上開離婚所舉
    事由，符合我民法第1052條第2 項規定難以維持婚姻之重大
    事由，足見該判決認事用法，並無違背我國法律有關規定。
    故上開大陸地區之判決，與臺灣地區之公共秩序或善良風俗
    並無違背，聲請人之聲請，經核尚無不合，應予認可。
四、依臺灣地區與大陸地區人民關係條例第74條第1 項，非訟事
    件法第21條第1 項前段、第24條第1 項，裁定如主文。
中    華    民    國    100   年    11    月    21    日
                  家事庭        法  官  王以齊
以上正本係照原本作成。
如不服本裁定應於送達後10日內向本院提出抗告狀，並繳納抗告
費新臺幣1,000元。
中    華    民    國    100   年    11    月    21    日
                                書記官  賀燕花